臺灣桃園地方法院刑事判決　　　　　100年度審交易字第554號
公　訴　人　臺灣桃園地方法院檢察署檢察官
被　　　告　吳敏郎
選任辯護人　袁健峰律師
　　　　　　陽文瑜律師
上列被告因過失致死案件，經檢察官提起公訴（100 年度偵字第
7768號），被告於本院準備程序進行中為有罪之陳述，本院改以
簡式審判程序，判決如下：
    主      文
吳敏郎因過失致人於死，處有期徒刑貳月，如易科罰金，以新臺
幣壹仟元折算壹日。緩刑貳年。
    事實及理由
一、被告所犯之罪，為死刑、無期徒刑、最輕本刑3 年以上有期
    徒刑或高等法院管轄第一審案件以外之罪，而被告於本院準
    備程序進行中，就被訴事實為有罪之陳述，經本院告知簡式
    審判程序意旨，並聽取公訴人及被告之意見後，依刑事訴訟
    法第273 條之1 第1 項之規定，裁定依簡式審判程序審理，
    合先敘明。
二、犯罪事實：
    吳敏郎於民國99年8 月14日上午11時，駕駛車牌號碼8111-T
    Q 號自用小客車，沿桃園縣桃園市○○街往桃園市區行駛，
    於同日上午11時41分許，途經桃園縣桃園市○○街與福林路
    口時，本應注意行經閃光黃燈號誌交岔路口，應減速接近，
    注意安全，小心通過；車輛行駛時，應注意車前狀況，並隨
    時採取必要之安全措施，且依當時情況，天氣晴、日間自然
    光、路面乾燥無缺陷又無其他障礙物，並無不能注意之情形
    ，竟疏於注意及此，因之未察覺陳林美卿騎乘車牌號碼PF8-
    351 號（起訴書誤載為PF9-351 ，應予更正）之重型機車，
    自福林路左轉進入建新街，而貿然橫越建新街與福林路口，
    致陳林美卿因閃避不及，而騎乘上開重型機車碰撞吳敏郎所
    駕駛之自用小客車左側後照鏡及左側車車身後人車倒地，並
    受有創傷性蜘蛛膜下腔出血等傷害，經送醫治療後，延至99
    年9 月27日不治死亡。吳敏郎於肇事後，在其過失肇事犯罪
    尚未被有偵查犯罪職權之公務員發覺前，向前往處理之警員
    自首肇事並接受裁判。
三、認定被告犯罪所憑之證據：
  (一)被告吳敏郎於本院行準備程序及審理時之自白。
  (二)告訴人陳志長於警詢及偵訊中所為之指述，證人高健育於偵
    訊中所為之具結證述。
  (三)道路交通事故現場圖、道路交通事故現場調查報告表(一)(二)、
    桃園縣政府警察局桃園分局刑案現場勘察報告、臺灣省桃園
    縣區車輛行車事故鑑定委員會桃縣鑑0000000 案鑑定意見書
    及臺灣省車輛行車事故覆議鑑定委員會100 年6 月28日覆議
    字第1006202495號函、事故原因分析圖暨解說各1 份，事故
    現場暨車損照片共14張及勘查車體照片共78張。
  (四)財團法人天主教聖保祿修女會醫院診斷證明書、99年8 月14
    日送醫救護紀錄表、相驗筆錄、臺灣桃園地方法院檢察署檢
    察官相驗報告書、臺灣桃園地方法院檢察署檢驗報告書、相
    驗屍體證明書、解剖筆錄、法務部法醫研究所99年11月22日
    法醫理字第0990005749號函暨檢附法務部法醫研究所 （99）
    醫剖字第0991103329號解剖報告書、法務部法醫研究所（99
    ）醫鑑字第0991103465號鑑定報告書各1 份、相驗照片共 8
    張及解剖光碟1 份。
四、核被告吳敏郎所為，係犯刑法第276 條第1 項之過失致死罪
    。又被告於車禍發生後，於其過失致死犯行未有追訴權限機
    關公務員發覺前，對前往處理車禍事故之警員，表示其為肇
    事駕駛人，自首而接受裁判之事實，有桃園縣政府警察局道
    路交通事故肇事人自首情形紀錄表1 紙在卷可稽，爰依刑法
    第62條前段規定減輕其刑。爰審酌被告對注意義務之違反，
    造成被害人死亡之嚴重結果，過失行為之態樣、惟被害人行
    經閃光紅燈號誌交岔路口，應減速接近，先停止於交岔口前
    ，讓幹道車優先通行後認為安全時，方得續行；且無駕駛執
    照，不得駕車，此有交通事故當事人駕籍資料、上開鑑定意
    見書及臺灣省車輛行車事故覆議鑑定委員會函各1 份在卷可
    稽，故被害人亦有過失，且被告與被害人家屬已達成調解，
    並履行調解條件等情節，又兼衡其家庭生活狀況、犯後終能
    坦承犯行與犯後態度尚佳等一切情狀，量處如主文所示之刑
    ，並諭知易科罰金之折算標準。末查被告未曾因故意犯罪受
    有期徒刑以上刑之宣告，此有臺灣高等法院被告前案紀錄表
    1 份附卷可稽，其因一時失慮，致罹刑章，經此偵、審程序
    ，當足收警惕懲儆之效，信無再犯之虞，且業與被害人家屬
    達成調解，並已履行賠償條件，此有本院調解筆錄及本院行
    準備程序筆錄各1 份附卷可查，是本院認所宣告之刑以暫不
    執行為適當，爰併諭知緩刑2 年。
五、應適用之法條：
    刑事訴訟法第273 條之1 第1 項、第299 條第1 項前段、第
    310 條之2 、第454 條第1 項，刑法第276 條第1 項、第62
    條前段、第41條第1 項前段、第74條第1 項第1 款，刑法施
    行法第1 條之1 第1 項、第2 項前段。
六、如不服本判決，應於判決送達後10日內向本院提出上訴狀（
    應附繕本），其未敘述上訴理由者，應於上訴期間屆滿後20
    日內補提理由書狀於本院，上訴於臺灣高等法院。
本案經檢察官高文政到庭執行職務。
中    華    民    國   100    年    12    月    15    日
                  交通法庭  法  官  黃翊哲
以上正本證明與原本無異。
                            書記官  洪明媚
中    華    民    國  100     年    12    月    15    日
附錄本案論罪科刑法條：
中華民國刑法第276條
因過失致人於死者，處2 年以下有期徒刑、拘役或2 千元以下罰
金。
從事業務之人，因業務上之過失犯前項之罪者，處5 年以下有期
徒刑或拘役，得併科3 千元以下罰金。